【裁判字號】    88,訴,704
【裁判日期】    891030
【裁判案由】    毒品危害防制條例
【裁判全文】
臺灣士林地方法院刑事判決                            八十八年訴字第七Ｏ四號
    公  訴  人  臺灣士林地方法院檢察署檢察官
    被      告  乙○○
    指定辯護人  本院公設辯護人  姜惠如
右列被告因違反毒品危害防制條例案件，經檢察官提起公訴（八十八年度偵字第一Ｏ
八八九號），本院判決如左：
    主  文
乙○○連續販賣第二級毒品，處有期徒刑柒年貳月。扣案之安非他命驗餘淨重零點貳
伍伍壹公克沒收銷燬之。其販賣第二級毒品所得新臺幣壹萬肆仟元沒收之，如全部或
一部不能沒收時，以其財產抵償之。
    事  實
一、乙○○明知安非他命業經毒品危害防制條例列為第二級毒品，不得製造、運輸、
    販賣、轉讓、施用或持有，竟意圖營利，基於概括之犯意，自民國八十八年八月
    底起至同年十月間止，連續十次以上在臺北縣中和市之「天空之城」建築工地內
    ，或由甲○○聯絡乙○○所有Ｚ000000000號行動電話或其住處（Ｏ二
    ）00000000號電話，由乙○○以新臺幣（下同）一千元至三千元不等之
    價格販賣安非他命予甲○○，並由乙○○單獨或搭乘其姓名年籍不詳之朋友所騎
    乘車牌號碼不詳之山葉牌紅、銀色機車，於臺北縣新店市之工地內、臺北市南港
    區「家樂福」大賣場門口及甲○○臺北縣中和市○○路一三八號十樓之三之住處
    樓下等地交付安非他命予甲○○。嗣經警於八十八年十月二十日查獲甲○○施用
    毒品安非他命而循線查獲上情，並於八十八年十月二十一日下午十六時許於臺北
    市○○區○○路二九二巷八號乙○○住處搜索扣得安非他命一包（淨重Ｏ．二七
    四六公克，驗餘淨重Ｏ．二五五一公克）及其所有之安非他命殘渣袋三個、吸食
    器一個、提撥器一支及吸管三支。
二、案經臺北縣警察局報請臺灣士林地方法院檢察署檢察官偵查起訴。
    理  由
一、訊據被告乙○○矢口否認有前揭販賣安非他命之犯行，辯稱：該安非他命係伊的
    朋友「蘇忠森」賣予甲○○，伊所持有之安非他命亦係向「蘇忠森」購買，因「
    蘇忠森」沒有手機致甲○○無法與其聯絡，而伊僅係於「蘇忠森」沒有到工地上
    班時，始受甲○○之託向「蘇忠森」拿安非他命云云。經查（一）本件被告乙○
    ○於前揭時地販賣安非他命予證人甲○○之事實，業據證人甲○○於警訊時陳稱
    ：我從今年八月底就開始施用安非他命，我第一次是在八十八年九月中旬，在臺
    北縣中和市之「天空之城」建築工地，向一起工作之乙○○購買一千元之安非他
    命，我共向乙○○購買安非他命四、五次，最近二次分別係於八十八年十月初，
    撥打乙○○所有Ｚ000000000號行動電話與其約定於臺北市南港區「家
    樂福」大賣場門口，購買二千元之安非他命，及以前揭方式聯絡在我家樓下購買
    二千元之安非他命等語（偵查卷第九頁背面、第十頁正面、第十一頁背面）；復
    於偵查中證稱：在八十八年八月至十月間，被告多次販賣安非他命予我，第一次
    是在八十八年八月底左右，在臺北縣中和市之「天空之城」工地，一開始是他問
    我要不要，我係以其Ｚ000000000號行動電話及其住家（Ｏ二）000
    00000號電話與其聯絡在新店或樹林工地交付，每次買一千元至三千元不等
    ，重量亦不一定，最後一次是十月十日買二千元，在警訊時我係向警察說八、九
    月份左右向其購買，詳細時間不清楚等語（偵查卷第二十九頁至第三十一頁）；
    再於本院審理時證稱：我和乙○○是同事關係，八十八年八月至十月間向乙○○
    購買安非他命，一開始是乙○○請的，後來就跟他買，有時他會帶到臺北縣中和
    市「天空之城」工地，後來我因沒有工作，即以撥打Ｚ000000000號行
    動電話與被告約在新店或我位於臺北縣中和市○○路一三八號十樓之三之住處交
    貨，共約買了十幾次，每次都買一千元較多，只買過一次三千元，在偵查中是說
    最後一次購買大約是十月十日左右，買二千元，且並未曾向「蘇忠森」拿過安非
    他命等語（本院八十九年一月三十一日訊問筆錄）。徵諸證人甲○○就向被告購
    買安非他命之聯絡方式、時間、地點、價格，互核一致，不相歧異，雖證人甲○
    ○關於向被告購買安非他命之次數，於警訊時初稱四、五次，於檢察官偵訊時陳
    稱很多次，於本院審理時則稱有十幾次之差異，然證人之陳述往往囿於訊問之時
    、地或人之因素或訊問之方式，其陳述會有所保留或毫無保留，本件證人甲○○
    於本院具結後證言，且與被告當庭對質，其先後所述，自以經向本院具結後所為
    十次以上之證言較為慎重可採。且被告供述與證人甲○○沒有仇恨（偵查卷第二
    十六頁正面、本院八十九年十月十六日審判筆錄），且二人亦有短暫同事情誼，
    證人甲○○自無構詞誣攀被告之必要。（二）被告辯稱證人甲○○不是向伊購買
    安非他命，而係向綽號「白目」之「蘇忠森」購買云云。惟查證人甲○○堅稱不
    認識「蘇忠森」或綽號「白目」之人（本院八十九年一月三十一日訊問筆錄），
    且堅稱係向被告購買安非他命，誠如前述，且被告關於「蘇忠森」之姓名、年籍
    及特徵，於警訊時初供：伊不知道其真實姓名、年籍及電話，「白目」曾向我自
    稱「蘇忠森」云云（偵查卷第六頁正面）；嗣於偵查中改稱：「蘇忠森」是七十
    年次，他是我請來的工人云云（偵查卷第二十六頁正面）；又於本院審理時初稱
    ：他以前念南港國中，因「蘇忠森」那段時間住我家，且拿我的手機與甲○○聯
    絡，「蘇忠森」綽號「白目」，身高一六五公分、單眼皮及染黃頭髮云云（本院
    八十九年一月三十一日訊問筆錄）；再於本院審理時改稱：蘇忠森頭髮多，但沒
    有染髮，他住臺北縣汐止市○○○路，從小我們就認識了云云（本院八十九年十
    月十六日審判筆錄）。綜上被告對於「蘇忠森」有單眼皮均能鉅細靡遺地描述，
    然對於其是否染頭髮之在外表明顯可知之特徵，卻前後供述不一，且被告既自承
    與「蘇忠森」從小即認識，且亦曾借住其住處，是二人交情應屬匪淺，然於警訊
    時卻聲稱不知其姓名？顯違常情。再者，在安非他命之交付之方式上，被告於偵
    查中初稱：毒品不是我親手交予「蘇忠森」，我有看過「蘇忠森」在中和工地拿
    予甲○○云云（偵查卷第二十五頁背面）；於本院審理時改稱：甲○○叫我找「
    蘇忠森」問看有無安非他命，後來由我替「蘇忠森」交給甲○○，有一次在臺北
    縣新店市○○路工地看過「蘇忠森」與甲○○交易，其他幾次是透過我，在新店
    北宜路一次、天空之城有三次云云（本院八十九年十月十六日審判筆錄），是被
    告對於是否親手交付安非他命予甲○○，亦前後供詞不一，是被告辯稱甲○○係
    向「蘇忠森」購買安非他命不是向伊購買云云，洵不足採。（三）且被告經查獲
    扣案之安非他命，經送往憲兵司令部以紅外線光譜分析法（Ｉ. Ｒ.）檢驗結果
    ，確係甲基安非他命，淨重零．二七四六公克（鑑驗用罄零．零一九五公克、驗
    餘淨重零．二五五一公克），有憲兵司令部刑事鑑識中心鑑驗通知書一紙在卷可
    資佐證，被告經查獲毒品安非他命，其顯有取得安非他命之之管道。（三）按販
    賣安非他命乃違法行為，非可公然為之，亦無公定價格，容易分裝並增減份量，
    而每次買賣之價量，軋因買賣雙方關係之深淺、資力、需求量及對行情之認知、
    來源是否充裕、查緝是否嚴緊、購買者被查獲時供述購買對象之風險評估等因素
    ，而異其標準，非可一概而論；販賣毒品之利得，除被告坦承犯行或價量俱臻明
    確外，委難察得實情，販賣之人從價差或量差中牟利之方式雖異，其意圖營利之
    販賣行為則同一。本件被告既自始否認有販賣安非他命，致本院無法查得其販賣
    之實際利得，惟被告與購買毒品之甲○○既非至親或有特殊之情誼關係，衡情當
    無甘冒重典僅按販入價格轉售而毫無利得，應認被告販賣安非他命之行為，已營
    得不法之利益，灼然至明。本件事證明確，被告犯行洵堪認定。
二、核被告乙○○所為，係犯毒品危害防制條例第四條第二項之販賣第二級毒品罪。
    被告販賣前後持有第二級毒品安非他命之低度行為，應為販賣之高度行為所吸收
    ，不另論罪。被告先後數次販賣犯行，時間緊接，構成要件相同，顯係基於概括
    之犯意反覆為之，應依連續犯之規定論以一罪，並依法就有期徒刑部分加重其刑
    ，無期徒刑依法不得加重其刑。爰審酌被告犯罪之動機、目的、手段、智識程度
    ，安非他命戕害身心，危害社會治安至鉅及犯罪後飾詞卸責等一切情狀，量處如
    主文所示之刑，以資儆懲。
三、扣案之上開安非他命一包淨重零．二七四六公克（鑑驗用罄零．零一九五公克、
    驗餘淨重零．二五五一公克），應依毒品危害防制條例第十八條第一項前段之規
    定沒收銷燬之。至另扣得之安非他命殘渣袋三個、吸食器一個、提撥器一支及吸
    管三支，與被告販賣安非他命犯行當無直接關係，故不於本案中併為沒收之諭知
    。
四、又依毒品危害防制條例第十九條第一項規定，犯第四條．．之罪者，其供犯罪所
    用或因犯罪所得之財物，均沒收之，如全部或一部不能沒收時，追徵其價額或以
    其財產抵償之。經查被告販賣第二級毒品安非他命予甲○○至少十次，其中一次
    三千元，另二次分別在台北市南港區「家樂福」大賣場門口及甲○○臺北縣中和
    市○○路一三八號十樓之三之住處樓下以二千元販賣安非他命予甲○○，其餘皆
    係一千元，誠如前述，因證人甲○○無法明確詳記究被告販賣幾次安非他命予伊
    ，是計算被告犯罪所得僅以可得確定之十次核計，據此被告一次所得三千元，二
    次二千元，其餘七次一千，所得共計一萬四千元，爰依上開規定宣告沒收之，如
    全部或一部不能沒收時，以其財產抵償之。
五、另被告於本院審理時坦承於八十八年八月間曾轉讓安非他命予證人甲○○施用之
    事實（本院八十九年十月十六日審判筆錄），核與證人甲○○於本院審理時證稱
    ：我看他在吸，一開始是他請我的等語（本院八十九年一月三十一日訊問筆錄）
    相符，然與公訴人起訴被告乙○○販賣安非他命無涉，是公訴人既未起訴被告此
    部分轉讓之犯行，本院就此部分爰不併予審理，附此敘明。
六、據上論斷，應依刑事訴訟法第二百九十九條第一項前段，毒品危害防制條例第四
    條第二項、第十八條第一項前段、第十九條第一項，刑法第十一條、第五十六條
    ，判決如主文。
本案經檢察官陳嘉琪到庭執行職務。
中     華     民     國     八十九     年      十      月      三十     日
                            臺灣士林地方法院刑事第四庭
                                    法  官  杜  惠  錦
右正本證明與原本無異。
如不服本判決，應於判決送達後十日內，向本院提出上訴狀。
                                    書記官  施  惠  卿
中     華     民     國     八十九     年     十一    月        三      日
附錄本案論罪科刑法條：
毒品危害防制條例第四條第二項
製造、運輸、販賣第二級毒品者，處無期徒刑或七年以上有期徒刑，得併科新臺幣七
百萬元以下罰金。


司法院資訊處製作；財團法人民間司法改革基金會備份。
